臺灣嘉義地方法院民事裁定
110年度朴簡調字第14號
聲  請  人  中國信託商業銀行股份有限公司


法定代理人  利明献  


相  對  人  楊讚成  
            楊焜淵  
上列聲請人與相對人楊讚成、楊焜淵間請求回復所有權移轉登記
聲請調解事件，本院裁定如下：
    主  文
聲請駁回。
聲請程序費用由聲請人負擔。 
    理  由
一、按法院認調解之聲請有依法律關係之性質、當事人之狀況或
    其他情事可認為不能調解或顯無調解必要或調解顯無成立之
    望者，得逕以裁定駁回之，民事訴訟法第406條第1項第1款
    定有明文。
二、本件聲請調解意旨略謂：相對人楊讚成向聲請人請領現金卡
    及信用卡使用，未依約繳款，尚積欠聲請人新台幣362,559 
     元及利息等債務未清償，業經聲請人取得本院98年度司促
    字第151號支付命令暨確定證明書在案，詎相對人楊讚成將
    原屬其所有坐落嘉義縣○○鄉○○段000○000 地號土地（權利範
    圍均為1/2；下稱系爭不動產），於民國97年3月20 日以買
    賣為原因登記給相對人楊焜淵，致聲請人無法聲請強制執行
    系爭不動產，為保障聲請人之債權，爰請求相對人等就系爭
    不動產所為之所有權移轉登記塗銷，並回復登記為相對人楊
    讚成所有等語。
三、經查，債務人所為之無償行為，有害及債權者，債權人得聲
    請法院撤銷之；債務人所為之有償行為，於行為時明知有損
    害於債權人之權利者，以受益人於受益時亦知其情事者為限
    ，債權人得聲請法院撤銷之，民法第244條第1項、第2項固
    有明文。惟前條撤銷權，自債權人知有撤銷原因時起，1年
    間不行使，或自行為時起，經過10年而消滅，民法第245條
    亦有明定。該項法定期間為除斥期間，其期間經過時權利即
    告消滅。此項除斥期間有無經過，縱未經當事人主張或抗辯
    ，法院亦應先為調查認定，以為判斷之依據（最高法院91年
    度台上字第2312號判決參照）。本件相對人等間所為之系爭
    不動產買賣登記日期為97年3月20 日，此有聲請人提出之系
    爭不動產之土地登記謄本及土地建物異動清冊在卷可按，而
    聲請人係於 110年1 月26日始向本院聲請調解提出上開請求
    ，亦有民事聲請調解狀上本院收文章戳足憑，則聲請人依民
    法第244 條所定之撤銷權，顯已逾10年之除斥期間而告消滅
    ，聲請人之撤銷權既已不存在，應認不能調解，揆諸首揭說
    明，爰以裁定駁回本件調解之聲請。
四、依民事訴訟法第406條第1項第1款、第95條、第78條，裁定
    如主文。 
中　　華　　民　　國　　110 　年　　2 　　月　　1 　　日
                  臺灣嘉義地方法院朴子簡易庭
                                  法　官　陳思睿
以上為正本係照原本作成。
本件不得抗告。 
中　　華　　民　　國　　110 　年　　2 　　月　　1 　　日
 　 　　　　　　　　　　          書記官  黃士祐